【裁判字號】    88,上,1343
【裁判日期】    890321
【裁判案由】    侵權行為損害賠償
【裁判全文】
臺灣高等法院民事裁定  八十八年度上字第一三四三號
      上  訴  人    乙○○
      法定代理人    甲○○
      共      同
      訴訟代理人    魯寶文律師
      被  上訴人    丙○○      住台北縣土城市○○路○段六八巷十七號
                              .
                    台北汽車客運股份有限公司  設台北縣板橋市○○路一
      右  一  人              .
      法定代理人    顏惠忠      住台北縣板橋市○○路一段二一九之七號
      訴訟代理人    劉昌崙律師
      複  代理人    曾威龍律師
右當事人間請求損害賠償事件，上訴人為訴之追加，本院裁定如左：
        主      文
上訴人追加之訴駁回。
訴訟費用由上訴人負擔。
        理      由
一、按當事人在第二審程序為訴之追加，除合於民事訴訟法第二百五十五條第一項第
    二款至第六款之情形，非經他造同意，不得為之。同法第四百四十六條第一項定
    有明文。
二、本件上訴人與被上訴人間侵權行為損害賠償事件，上訴人雖以原審駁回被上訴人
    新台幣（下同）十一萬六千六百五十元部分，係乙○○住院期間父親甲○○工作
    中請假來看護被上訴人之費用，係屬增加被上訴人之生活上之需要費用，依民法
    一百九十三條第一項規定，被上訴人自可請求被上訴人連帶負擔。又被上訴人右
    下肢於八十八年九月二日遭被上訴人丙○○之駕車撞傷後，迄今傷勢尚未痊癒，
    依亞東紀念醫院於八十八年六月十九日開據被上訴人之診斷證明書內載：「右下
    肢嚴重挫傷併巨大撕裂傷，皮膚缺損脛骨外露，踝關節內韌帶斷裂，肌腱外露合
    併傷口感染」、「現況為疤痕攣縮尚未穩定，小腿肌肉萎縮，須進一步手術整形
    及復健治療」，由以上被上訴人之傷勢以觀，乙○○傷勢若需完全痊癒康復，顯
    然必須進一步手術整形（即第二次住院手術）及復健治療（即第三次住院手術）
    ，參照亞東紀念醫院於八十七年十月三十日及同月二十六日之乙○○住院手術醫
    療費用收據，被上訴人再一次住院手術須耗費十五萬二千六百三十八元，而王婷
    宜尚須兩次住院手術，再須耗費之費用為三十萬五千二百六十七元，此項費用應
    屬增加被上訴人生活上之必需費用，依民法第一九三條第一項及民事訴訟法第二
    五六條第二、三款規定擴張請求之。因而請求被上訴人應再連帶給付上訴人四十
    二萬三千五百六十元及法定利息云云。然查上訴人關於前者之請求，於原審係以
    被上訴人之父甲○○因照顧被上訴人向公司請假無法工作之損失計十一萬六千六
    百五十元為由，請求被上訴人賠償，惟原審以甲○○之減少收入因與丙○○間之
    過失侵權行為無必然之因果關係，駁回其請求，上訴人於本院改稱上開金額之損
    失係增加被上訴人之生活上之需要費用，就上訴人對被上訴人之請求言，顯屬訴
    之追加，又被上訴人於本院主張其尚須兩次住院手術，再須耗費之費用為三十萬
    五千二百六十七元，亦屬增加被上訴人生活上之必需費用云云，惟就此將來給付
    之訴，姑勿論上訴人並未陳明被上訴人有何於日後不能清償，而須於目前提起之
    必要，對上訴人而言，在本審為上開請求亦屬訴之追加，其追加與民事訴訟法第
    四百四十六條第一項但書之規定不合，茲被上訴人對其訴之追加不表同意，揆諸
    首揭說明，自屬不應准許，應予駁回。
三、依民事訴訟法第四百六十三條、第二百四十九條第一項第六款、第九十五條、第
    七十八條，裁定如主文。
中      華      民      國    八十九    年      三      月    二十一    日
                            臺灣高等法院民事第十五庭
                                審判長法  官  蘇  永  宜
                                      法  官  何  菁  莪
                                      法  官  蔡    燉
右正本係照原本作成。
不得上訴。
中      華      民      國    八十九    年      三      月    二十八    日
                                      書記官  張  文  惠


司法院資訊處製作；財團法人民間司法改革基金會備份。
